pl: Ocena za pomocą gwiazdek: 1; 2; 3; 4; 5; 6; Inne
sv: Stjärnklassificering: 1; 2; 3; 4; 5; 6; Övrigt
hu: Csillagos minősítés: 1; 2; 3; 4; 5; 6; Egyéb
el: Αξιολόγηση με αστέρια: 1; 2; 3; 4; 5; 6; Άλλο
it: Valutazione in stelle: 1; 2; 3; 4; 5; 6; Altro
th: การให้ดาว: 1; 2; 3; 4; 5; 6; อื่นๆ
sk-SK: Hodnotenie hviezdičkami: 1; 2; 3; 4; 5; 6; Iné
sl-SI: Ocena z zvezdicami: 1; 2; 3; 4; 5; 6; Drugo
fi: Tähtiluokitus: 1; 2; 3; 4; 5; 6; Muu
ru: Рейтинг в звездах: 1; 2; 3; 4; 5; 6; Другой
cs: Hvězdičkové hodnocení: 1; 2; 3; 4; 5; 6; Jiné
tr: Yıldız Puanı: 1; 2; 3; 4; 5; 6; Diğer
vi: Xếp hạng sao: 1; 2; 3; 4; 5; 6; Khác
ro-RO: Evaluare cu stele: 1; 2; 3; 4; 5; 6; Altele
nb: Stjernevurdering: 1; 2; 3; 4; 5; 6; Annet
hr-HR: Broj zvjezdica: 1; 2; 3; 4; 5; 6; Ostalo
zh-TW: 星級評等: 1; 2; 3; 4; 5; 6; 其他
zh-CN: 星级评分: 1; 2; 3; 4; 5; 6; 其他
de: Sternebewertung: 1; 2; 3; 4; 5; 6; Sonstiges
bg-BG: Рейтинг със звезди: 1; 2; 3; 4; 5; 6; Други
en: Star rating: 1; 2; 3; 4; 5; 6; Other
ja: 星評価: 1; 2; 3; 4; 5; 6; その他
fr: Évaluation par étoiles: 1; 2; 3; 4; 5; 6; Autre
lt-LT: Įvertinimas žvaigždutėmis: 1; 2; 3; 4; 5; 6; Kita
pt-BR: Avaliação por estrelas: 1; 2; 3; 4; 5; 6; Outro
es: Calificación por estrellas: 1; 2; 3; 4; 5; 6; Otros
ko: 별점: 1; 2; 3; 4; 5; 6; 기타
pt-PT: Classificação por estrela: 1; 2; 3; 4; 5; 6; Outro
nl: Sterbeoordeling: 1; 2; 3; 4; 5; 6; Andere
da: Stjernebedømmelse: 1; 2; 3; 4; 5; 6; Andet